Minutes et répertoires du notaire Philippe PÉRIER, 3 septembre 1626 - 30 juin 1644 (étude XI)
Archives nationales
- Minutes de Philippe PÉRIER, juillet 1626 - 1644; MC/ET/XI/111 - MC/ET/XI/149
  - Minutes. 1630, MC/ET/XI/125; registre. Document détérioré.
    - SAINT-DENIS (rue) grande maison où est pour enseigne sur le portail le portrait du Roi François Ier § Bail par Jean TIRAQUEAU et la famille[conseiller du roi et Marie Lemarié, veuve de feu Nicolas Cressé, notaire au Châtelet, tutrice de ses enfants mineurs, Pierre CRESSÉ,] notaire au Châtelet,[ demeurant place Maubert, ] pour 3 ans, à Pierre AUDRIETTE gagne denier demeurant à Paris en la cour du Roi François et Nicole de VALLET, sa femme, de lieux dépendant de la rue SAINT-DENIS, moyennant 249 livres de loyer annuel., 13 janvier 1630; MC/ET/XI/125
      bail; Audriette, Pierre; Cressé, Nicolas (15..-16..); Cressé, Pierre (15..-1636); Lemarié, Marie; Tiraqueau, Jean
    - ORY (Marc) marchand libraire demeurant Place Maubert § Bail par Jeanne METTAYER, veuve de Marc ORY à Thomas VAULTIER, facteur des marchands de bois à Paris, de la maison où il demeure rue des Sept-Voies., 22 janvier 1630; MC/ET/XI/125
      bail; Ory, Marc
    - SEPT-VOIES (rue des) § Bail par Jeanne METTAYER, veuve de Marc ORY, marchand libraire à Paris, pour 4 ans, à Thomas VAULTIER, facteur des marchands de bois, de la maison où il demeure rue des SEPT-VOIES, moyennant 90 l. de loyer annuel., 22 janvier 1630; MC/ET/XI/125
      bail; Sept-Voies, rue Des
    - DORZY (Marin) maître sellier carrossier § Marché pour raccommoder un carrosse, 25 janvier 1630; MC/ET/XI/125
      marché; Dorzy, Marin
    - CARROSSE (Marché de) § Mémoire de travaux de réparations pour le carrosse de Léonard de MOLICART, veuve de Louis CAILLEBOT de LA SALLE,[ demeurant à Armancourt, pays chartrain.] par Marin DOIZY, maître sellier lormier à Paris, moyennant 360 livres., 25 janvier 1630; MC/ET/XI/125
      Caillebot de La Salle, Louis
    - Transport de rente par Catherine Férault, à Nicolas Saulnier, notaire au Châtelet, demeurant place Maubert., 26 janvier 1630; MC/ET/XI/125
      transport de droits; Maubert (place); Férault, Catherine; Saulnier, Nicolas; notaire
    - BESSIN (Jacques) maître imprimeur et libraire demeurant rue des Sept-Voies § Apprentissage de Guillaume LE ROY chez Jacques BESSIN, 30 janvier 1630; MC/ET/XI/125
      contrat d'apprentissage; Bessin, Jacques (15..-1641?)
    - IMPRIMEUR-LIBRAIRE (Apprentissage) § Apprentissage de Guillaume LE ROY, natif de Martienville en Normandie, pour 4 ans, chez Jacques BESSIN Apprentissage IMPRIMEUR-LIBRAIRE à Paris, sans aucun débours., 30 janvier 1630; MC/ET/XI/125
    - JOUSSELIN (Robert) maître d'hôtel ordinaire du Roi § Rente, 1er février 1630; MC/ET/XI/125
      Jousselin, Robert
    - CARMES (rue des) Maison appelée la Maison Rouge § Bail par les boursiers du collège de Beauvais, pour 6 ans, à Jacques CHERON, fourrier ordinaire des écuries du Roi, d'une rue des CARMES, moyennant 240 livres de loyer annuel., 16 février 1630; MC/ET/XI/125
      bail; Carmes (rue des); Cheron, Jacques
    - Mise en apprentissage par Robert Verdier, maître joueur d'instruments, demeurant place Maubert, de sa fille Anne Verdier, âgée de douze ans, pour trois années, chez Renaud de Sainte-Marie, marchand fripier, demeurant rue de la Friperie, qui lui enseignera à travailler aux vêtements de petits enfants et à la couture., 17 février 1630; MC/ET/XI/125
      Documents du Minutier central concernant l'histoire de la musique (1600-1650), par Madeleine Jurgens, tome II [études XI à XX, 1900 actes], Paris, Archives nationales, 1974, p. 654 (instrument de recherche imprimé dématérialisé, certaines notices sont plus détaillées dans la version intégrale accessible en ligne par la rubrique 'Autres instruments de recherche', voir contexte dans le Plan d’orientation général - Notaires de Paris, guides thématiques du Minutier).
    - Quittance par Jacques Prévost, bourgeois de Paris, demeurant rue de la Boucherie, ancien syndic des créanciers de Pierre Targas, l'aîné, sieur du Breuil, pourvoyeur de la maison du roi, à Claude Dardon, chantre ordinaire du duc d'Orléans, de 378 livres représentant la somme convenu entre eux comme étant due au syndicat., 1er mars 1630; MC/ET/XI/125
      Documents du Minutier central concernant l'histoire de la musique (1600-1650), par Madeleine Jurgens, tome II [études XI à XX, 1900 actes], Paris, Archives nationales, 1974, p. 320 (instrument de recherche imprimé dématérialisé, certaines notices sont plus détaillées dans la version intégrale accessible en ligne par la rubrique 'Autres instruments de recherche', voir contexte dans le Plan d’orientation général - Notaires de Paris, guides thématiques du Minutier).
    - Procuration d'Augustin Quesnel, maître peintre, demeurant rue Saint-Honoré, paroisse Saint-Germainl'Auxerrois, à son beau-père Claude Tixerrant, huissier, pour recouvrir 400 l. d'intérêts et dépens dues depuis le 5 janvier 1627, par Germain Leclerc et sa femme, Anne Sureau, suivant une sentence du Châtelet du 3 décembre 1627. À la suite: - 1630, 2 mars.- Quittance aux Leclerc de 400 l., par Tixerrant, huissier, demeurant quai de la Tournelle, qui remet les intérêts et dépens., 2 mars 1630; MC/ET/XI/125
      Documents du Minutier central concernant les peintres, sculpteurs et graveurs au XVIIe siècle (1600-1650), par Marie-Antoinette Fleury et Martine Constans, tome II [études XI à XX, 2445 actes], Paris, Archives nationales, 2010, notice n°1872 (instrument de recherche imprimé dématérialisé, certaines notices sont plus détaillées dans la version intégrale accessible en ligne par la rubrique 'Autres instruments de recherche', voir contexte dans le Plan d’orientation général - Notaires de Paris, guides thématiques du Minutier).
    - Constitution par Claude Dardon et par Jeanne Philippes, sa femme, demeurant à Saint-Cloud, à Jacques Prévost, de 18 livres 15 sols de rente, moyennant 300 livres. Au payement de cette rente sont hypothéqués une maison à Saint-Cloud et 5 arpents en terre et vigne sis audit lieu., 2 mars 1630; MC/ET/XI/125
    - CORROZET (Jean) marchand libraire au Palais, demeurant rue de la Calendre § Obligation de Jean CORROZET, de François JULLIOT, maître imprimeur à Paris et Germaine GAULTIER, sa femme, envers Léonard FOURMENT, prêtre curé de Saint-Jean l'Evangéliste fondé au collège du Cardinal Lemoine, de 400 livres en prêt. (A la suite: 1631, 2 juillet, quittance), 16 mars 1630; MC/ET/XI/125
      obligation; quittance; Corrozet, Jean; Julliot, François
    - ORFÈVRE FINET Pierre § procédure, 3 avril 1630; MC/ET/XI/125
      Finet, Pierre
    - ARTILLERIE de FRANCE (apothicaire ordinaire de l') COEURLYS (Antoine de) § Inventaire de défunt Antoine de COEURLYS (fin de registre), 8 avril 1630; MC/ET/XI/125
      inventaire; Coeurlis, Antoine de
    - MONT SAINT-HILAIRE (rue du) Maison à l'image Sainte-Catherine § Bail par les boursiers du collège de Beauvais, pour 6 ans, à Rollet BOUTONNE, marchand libraire de la rue du MONT SAINT-HILAIRE, moyennant 200 livres de loyer annuel., 8 avril 1630; MC/ET/XI/125
      bail; Boutonné, Rollet
    - MERCIER (marchand) (Inventaire) § Inventaire des biens de défunt Nicolas CAULIER, marchand mercier bourgeois de Paris, avec prisée des marchandises., 17 avril 1630; MC/ET/XI/125
      inventaire
    - BERNARDINS (rue des) Maison sise rue des BERNARDINS au coin de la Tournelle § Bail par Adrien PORTAIL, conseiller du Roi, pour 3 ans, à Antoine FURETIERE, bourgeois de Paris, d'une rue des BERNARDINS, moyennant 330 livres de loyer annuel., 25 avril 1630; MC/ET/XI/125
    - DARGONNE (Guillaume) chapelain du Collège de Beauvais § Transport de rente., 28 avril 1630; MC/ET/XI/125
      transport de droits; Dargonne, Guillaume
    - CONFLANS (Eustache de) Abbé commendataire de l'église et abbaye de Notre-Dame du Val-Chrétien, à présent logé à Paris au Collège de Beauvais § Donation par Eustache de CONFLANS à Frère Jean BAYARD, ancien abbé dudit Val-Chrétien, de l'usufruit sa vie durant de la maison, terre et seigneurie de Bellefontaine., 16 mai 1630; MC/ET/XI/125
      donation; Conflans, Eustache de (16..-1690)
    - GRANGIER (Jean) Conseiller du Roi, son lecteur et professeur ordinaire en l'éloquence pour l'Université de Paris, principal du Collège de Beauvais, y demeurant. § Donation par Jean GRANGIER à Claude REGNIER, contrôleur ancien et alternatif des dîmes du diocèse de Beauvais, en reconnaissance de nombreux services, 21 mai 1630 - 27 mai 1630; MC/ET/XI/125
      donation; reconnaissance; Grangier, Jean
    - BRÉBANT (Thomas) tapissier ordianire du Roi § Vente d'une maison, 23 mai 1630; MC/ET/XI/125
      acte de vente; Brébant, Thomas
    - DARNETAL (rue) Maison sise rue DARNETAL près de la rue du Bourg l'Abbé, où pend pour enseigne la Grosse patenostre § Bail par les boursiers du collège de Beauvais pour 6 ans, à Jacques JOMAIN, maître maréchal à Paris, de la rue DARNETAL moyennant 150 livres de loyer annuel., 29 mai 1630; MC/ET/XI/125
      bail; Darnetal, rue
    - PLESSIS-GASSOT (le) § Bail par les boursiers du collège du Cardinal Lemoine, pour 9 ans, à Adrienne CHARTIER, veuve d'Acquilain COUSIN, laboureur, demeurant au PLESSIS-GASSOT, de terres sises au terroir du PLESSIS-GASSOT moyennant 19 septiers de blé froment par an., 8 juin 1630; MC/ET/XI/125
    - Contrat de mariage entre Gabriel Le Vasseur, âgé de 25 ans, huissier du roi au Grand Conseil, et Catherine Régnier, fille de Claude Régnier, conseiller du roi et contrôleur ancien et alternatif des décimes du diocèse de Beauvais, demeurant rue des Noyers. Parmi les témoins, Louis Moreau, maître peintre, beau-frère utérin de la future par Catherine Viollet, sa femme., 9 juin 1630; MC/ET/XI/125
      Documents du Minutier central concernant les peintres, sculpteurs et graveurs au XVIIe siècle (1600-1650), par Marie-Antoinette Fleury et Martine Constans, tome II [études XI à XX, 2445 actes], Paris, Archives nationales, 2010, notice n°1603 (instrument de recherche imprimé dématérialisé, certaines notices sont plus détaillées dans la version intégrale accessible en ligne par la rubrique 'Autres instruments de recherche', voir contexte dans le Plan d’orientation général - Notaires de Paris, guides thématiques du Minutier).
    - JOURNEL (Jean) maître orfèvre § Mariage où fut témoin. .., 15 juin 1630; MC/ET/XI/125
      contrat de mariage; Journel, Jean
    - GRANGIER (Jehan) professeur du Roi en éloquence latine § Mariage où fut témoin Jehan GRANGIER, 15 juin 1630; MC/ET/XI/125
      contrat de mariage; Grangier, Jehan
    - BORDELLE (rue) Maison à l'enseigne de La Marmite, étant à l'opposite de la porte des théologiens du collège de Navarre § Bail par les boursiers du collège de Navarre, pour 6 ans, à Catherin BOSSET, marchand de vins rue Montorgueil, de la rue BORDELLE, moyennant 250 livres de loyer annuel., 21 juin 1630; MC/ET/XI/125
    - BESSE (Pierre) docteur en théologie, prédicateur ordinaire du Roi et chanoine de Saint-Germain-l'Auxerrois § Mariage de Etienne BESSE, tailleur d'habit à Paris,[ fils de défunt Pierre BESSE,] natif de la ville d'Herment en Auvergne. Parmi le témoins Pierre BESSE, oncle paternel du futur époux qui lui donne 300 livres, 24 juin 1630; MC/ET/XI/125
      contrat de mariage; Besse, Pierre; Besse, Etienne
    - SYRE (Nicole) fille de Jean SYRE, maître tailleur d'habits rue de la Bucherie et de Marguerite MAROT § Mariage d'Etienne BESSE, maître tailleur d'habits à Paris, et de Nicole SYRE, 24 juin 1630; MC/ET/XI/125
      contrat de mariage; Syre, Nicole
    - LIBRAIRE (compagnon) PETIT (Marin) au Cerceau d'Argent, rue Saint-Jean-de-Latran § Accord, 2 juillet 1630; MC/ET/XI/125
      accord; Petit, Marin
    - PETIT (Marin) Compagnon libraire demeurant rue Saint-Jean-de-Latran, au Cerceau d'argent § Accord entre Nicolas VAULTIER, compagnon libraire[demeurant rue d'Ecosse] et Marin PETIT à la suite d'une dispute., 2 juillet 1630; MC/ET/XI/125
      accord; Petit, Marin; Vaultier, Nicolas
    - LIBRAIRE (compagnon) VAULTIER (Nicolas) rue d'Ecosse § Accord, 2 juillet 1630; MC/ET/XI/125
      accord; Vaultier, Nicolas
    - MARLE (Simon de) marchand orfèvre, bourgeois de Paris § Vente par Charles THOMAS, procureur au Châtelet, agissant comme tuteur des enfants de défunt .. et de Catherine de BEYNE, sa veuve, à présent femme de Charles THOMAS, procureur au Châtelet.., 6 juillet 1630; MC/ET/XI/125
      acte de vente; Marle, Simon de; Beyne, Catherine de; Thomas, Charles
    - GRANGIER (Jean) Conseiller, lecteur et professeur du Roi en éloquence latine, demeurant rue Saint-Jean-de-Beauvais § Vente au nom des enfants de défunt Simon de MARLE, marchand orfèvre et par Françoise AMAURY, veuve de Nicolas LAURENT, marchand orfèvre, bourgeois de Paris,[ demeurant rue de la Place aux Vaux, ] à Jean GRANGIER de différentes pièces de terres et vignes., 6 juillet 1630; MC/ET/XI/125
      acte de vente; Grangier, Jean; Laurent, Nicolas; Amaury, Françoise
    - CHARPENTIER (Philbert) marchand librairie, bourgeois de Paris, demeurant rue Chartrier § Accord entre Philbert CHARPENTIER et Jean HAMEL, gagne-denier, actuellement détenu aux prisons de la justice de Saint-Marcel., 8 juillet 1630; MC/ET/XI/125
      accord; Charpentier, Philibert
    - REMY (Marguerite) fille de Didier REMY, marchand de vins, bourgeois de Paris, rue des Carmes et de Barbe SITOY § Mariage de Jean THOMAS, marchand libraire et imprimeur,[ rue du Mont Saint-Hilaire] et de Marguerite REMY, 11 juillet 1630; MC/ET/XI/125
      contrat de mariage; Remy, Marguerite; Thomas, Jean
    - THOMAS (Jean) maître imprimeur à Paris et Catherine BOUCHER sa femme. § Mariage de Jean THOMAS, marchand libraire et imprimeur, fils de Jean THOMAS, 11 juillet 1630; MC/ET/XI/125
      contrat de mariage; Thomas, Jean
    - BACOT (Adrien) maître imprimeur à Paris § Mariage de Jean THOMAS, marchand libraire et imprimeur et de Marguerite REMY, en présence d'Adrien BACOT ami commun des parties., 11 juillet 1630; MC/ET/XI/125
      contrat de mariage; Bacot, Adrien
    - RAVITAILLEMENT (marché de) § Promesse par Nicolas HEDIER, boulanger de petit pain, aux boursiers du collège du cardinal Lemoine, de fournir du pain à raison de 14 douzaines dud. pain par septier de blé tant vieux que nouveau qui se trouve au grenier dud. collège., 16 juillet 1630; MC/ET/XI/125
      promesse; marché
    - BUCHE (Marie) fille de défunt Jean BUCHE et de Jeanne LANQUAYE à présent femme de Nicolas COUSTURIER, carrier à Paris § Mariage de Nicolas LALOUETTE, imprimeur d'histoires et d'images[demeurant à La Villeneuve les Paris, paroisse Saint-Laurent] et de Marie BUCHE, 21 juillet 1630; MC/ET/XI/125
      contrat de mariage; Buche, Marie; Lalouette, Nicolas
    - PIÈTRE (Antoine) chirurgien ordinaire du Roi. § Obligation à Antoine PIÈTRE par le Ch/er/ de La Marche, 22 juillet 1630; MC/ET/XI/125
      obligation; Piètre, Antoine
    - Transport par Perrine Cocoin, veuve de Louvet Petitpas, maître peintre, à Michel Roger, maître peintre, des deux dernières années du bail consenti par Thomas Brébant, maître tapissier, de la maison à l'enseigne de l'image Saint-François, rue Traînée, moyennant un loyer annuel de 400 l., 4 août 1630; MC/ET/XI/125
      Documents du Minutier central concernant les peintres, sculpteurs et graveurs au XVIIe siècle (1600-1650), par Marie-Antoinette Fleury et Martine Constans, tome II [études XI à XX, 2445 actes], Paris, Archives nationales, 2010, notice n°1682 (instrument de recherche imprimé dématérialisé, certaines notices sont plus détaillées dans la version intégrale accessible en ligne par la rubrique 'Autres instruments de recherche', voir contexte dans le Plan d’orientation général - Notaires de Paris, guides thématiques du Minutier).
    - TRAINÉE (rue) Maison où est pour enseigne contre le mur l'Image Saint-François § Transport par Perrine COQUAIN, veuve de Louvet PETITPAS, maître peintre à Paris, à Michel ROGER, aussi maître peintre à Paris, du bail de la rue TRAINÉE, à elle fait par Thomas BREBANT, maître tapissier à Paris, pour 2 ans, restant à courir, moyennant 400 livres de loyer annuel., 4 août 1630; MC/ET/XI/125
      bail; Brebant, Thomas
    - Mise en apprentissage par Claude Vidou, veuve de Nicolas Boutteville, maître joueur d'instruments à Paris, pour 2 ans, demeurant place de Grève, de Marie Bouteville, sa fille, chez Louise de Facthier, femme de Jean Cousture, secrétaire ordinaire de la chambre du roi, qui lui apprendra à travailler le linge, la nourrira et la logera, sans débours de part ni d'autre., 8 août 1630; MC/ET/XI/125
      Documents du Minutier central concernant l'histoire de la musique (1600-1650), par Madeleine Jurgens, tome II [études XI à XX, 1900 actes], Paris, Archives nationales, 1974, p. 498 (instrument de recherche imprimé dématérialisé, certaines notices sont plus détaillées dans la version intégrale accessible en ligne par la rubrique 'Autres instruments de recherche', voir contexte dans le Plan d’orientation général - Notaires de Paris, guides thématiques du Minutier).
      Facthier, Louise de
    - JEUX de BOULES (7) sis rue Neuve du Ponceau § Bail par Jean TIRAQUEAU, conseiller du Roi et la famille de défunt Nicolas CRESSE, notaire au Châtelet, pour 9 ans, à Jean FOUCAULT, garde de la porte de Monseigneur, de JEUX de BOULES, plus un appenti, moyennant six vingts livres de loyer annuel, l'entretien des lieux, de la treille et la fourniture aux bailleurs d'un septier de verjus par an, plus le remboursement de 24 livres à Christophe de LATAPIE dernier locataire., 10 août 1630; MC/ET/XI/125
    - Bail par Jean Tiraqueau, conseiller du roi, Marie Lemarié, veuve de feu Nicolas Cressé, notaire au Châtelet, et Pierre Cressé, notaire au Châtelet, demeurant place Maubert, tuteur de Marie Cressé, sa sœur, héritier comme lui de défunte Chrétienne de Verneuil, leur mère, première femme dudit Nicolas Cressé, à Jean Foucault, garde de la porte de Monseigneur, de 7 jeux de boules, un appentis, des treilles, sis rue Neuve du Ponceau., 10 août 1630; MC/ET/XI/125
      bail; Maubert (place); Cressé, Marie; Cressé, Nicolas (15..-16..); Cressé, Pierre (15..-1636); Foucault, Jean; Lemarié, Marie; Tiraqueau, Jean; Verneuil, Chretienne de; notaire
    - Bail pour 6 ans par Jean Amariton, avocat au Parlement, demeurant rue de Bièvre, à Michel Roger, maître peintre, demeurant rue Saint-Denis, d'une maison rue Traînée, consistant en boutique, sallette, cave et grenier, au loyer annuel de 400 l., 11 août 1630; MC/ET/XI/125
      Documents du Minutier central concernant les peintres, sculpteurs et graveurs au XVIIe siècle (1600-1650), par Marie-Antoinette Fleury et Martine Constans, tome II [études XI à XX, 2445 actes], Paris, Archives nationales, 2010, notice n°1955 (instrument de recherche imprimé dématérialisé, certaines notices sont plus détaillées dans la version intégrale accessible en ligne par la rubrique 'Autres instruments de recherche', voir contexte dans le Plan d’orientation général - Notaires de Paris, guides thématiques du Minutier).
    - GRANGIER (Jehan) principal du collège de Beauvais, procureur du Roi en discours latins § Bail à loyer, 18 août 1630; MC/ET/XI/125
      bail; Grangier, Jehan
    - DARNETAL (rue) Maison à l'enseigne la Corne de cerf § Bail par les boursiers du collège de Beauvais, pour 6 ans, à Jean ROY, procureur au Châtelet de la rue DARNETAL qu'ils ont fait récemment construire de neuf, moyennant 200 l. de loyer annuel., 18 août 1630; MC/ET/XI/125
    - DESPORTES (Philippe) Avocat en Parlement demeurant rue de la Harpe § Dépôt d'une obligation de Philippe DESPORTES envers Jacques BORACE, conseiller, notaire du Roi., 19 août 1630; MC/ET/XI/125
      obligation; Desportes, Philippe
    - ROUSSELLET (Pierre) Tapissier ordinaire de la reine mère du roi, demeurant rue Saint-Honoré § Titre nouvel par .. et autre, pour la maison à l'Image Notre-Dame, rue des Postes, envers le Collège de Reims., 20 août 1630; MC/ET/XI/125
      titre nouvel; Roussellet, Pierre
    - GERVAIS (Jean) maître gantier-parfumeur du Roi, bourgeois de Paris, rue Saint-Honoré § Titre nouvel par Jean GERVAIS et autre, pour la maison de l'Image Notre-Dame, rue des Postes, envers le Collège de Reims., 20 août 1630; MC/ET/XI/125
      titre nouvel; Gervais, Jean
    - Contrat de mariage entre Robert Pelletier, maître passementier boutonnier, demeurant rue Saint-Denis, paroisse Saint-Laurent, et Agnès Testart, fille de feu Charles Testart, notaire héréditaire à Montigny-sur-Loing, et Jeanne Guillon. Parmi les témoins, Augustin Quesnel et sa femme, Marie Tixerrant, cousine maternelle de la future., 29 août 1630; MC/ET/XI/125
      Documents du Minutier central concernant les peintres, sculpteurs et graveurs au XVIIe siècle (1600-1650), par Marie-Antoinette Fleury et Martine Constans, tome II [études XI à XX, 2445 actes], Paris, Archives nationales, 2010, notice n°1873 (instrument de recherche imprimé dématérialisé, certaines notices sont plus détaillées dans la version intégrale accessible en ligne par la rubrique 'Autres instruments de recherche', voir contexte dans le Plan d’orientation général - Notaires de Paris, guides thématiques du Minutier).
    - Saint-Germain-l'Auxerrois (rue) Maison à l'enseigne de la Tour d'argent § Bail par les boursiers du collège de Beauvais, pour 6 ans, à Marie GENEST, veuve de Jacques REVERAND, marchand de vins, bourgeois de Paris, de la rue Saint-Germain-l'Auxerrois, où elle demeure, appartenant au Collège, moyennant 1200 livres de loyer annuel., 29 août 1630; MC/ET/XI/125
    - MOUFFETARD (grande rue) § Bail par Geneviève LE SECQ, veuve de Pierre COLLETET, procureur au Châtelet, pour 4 ans, à Pierre et Mathurin GOGUIER, maîtres brodeurs à Paris, demeurant au faubourg Saint-Marcel au Soleil d'or d'une maison sise grande rue MOUFFETARD, à la réserve d'une petite cour et jardin, moyennant 72 livres de loyer annuel., 29 août 1630; MC/ET/XI/125
      bail; Goguier, Pierre; Goguier, Mathurin
    - SAINT-VICTOR (rue) Maison où pend pour enseigne le Dragon § Bail par les boursiers du collège du Cardinal Lemoine, pour 6 ans, à Antoine LEFEBURE, marchand de vins rue Saint-Martin, de la rue SAINT-VICTOR, moyennant 350 de loyer annuel., 2 septembre 1630; MC/ET/XI/125
    - BUDÉ (Isabelle) Veuve de Nicolas de GYVÈS, conseiller du Roi, correcteur en la chambre des Comptes, demeurant rue Dauphine § Consentement par Isabelle BUDÉ, 5 septembre 1630; MC/ET/XI/125
      Budé, Isabelle
    - Contrat d'apprentissage au profit de Pierre Debas, âgé de 13 ans, entre son père, Pierre Debas, marchand hôtelier à Bourg-la-Reine, et Nicolas Le brun, maître sculpteur, demeurant rue Galande, moyennant 110 l.: 55 dans un mois, 55 un an plus tard. Il sera logé, nourri, chauffé et éclairé par son maître., 11 septembre 1630; MC/ET/XI/125
      Documents du Minutier central concernant les peintres, sculpteurs et graveurs au XVIIe siècle (1600-1650), par Marie-Antoinette Fleury et Martine Constans, tome II [études XI à XX, 2445 actes], Paris, Archives nationales, 2010, notice n°1309 (instrument de recherche imprimé dématérialisé, certaines notices sont plus détaillées dans la version intégrale accessible en ligne par la rubrique 'Autres instruments de recherche', voir contexte dans le Plan d’orientation général - Notaires de Paris, guides thématiques du Minutier).
      Le Brun, Nicolas
    - Profession de Pierre François, fils de défunt Jean François, notaire au Châtelet, et de Françoise Mamyneau, chez les pères de la doctrine chrétienne, dont la maison et congrégation est sur les fossés d'entre les portes Saint-Marcel et Saint-Victor., 22 septembre 1630; MC/ET/XI/125
      profession de foi; Saint-Marcel (porte); Saint-Victor (porte); François, Jean; François, Pierre; Mamyneau, Françoise; notaire